最高法院刑事判決　　　　　　一○○年度台上字第五四一七號
上　訴　人　蕭志賢
　　　　　　王崇龍
　　　　　　強　楓原名強俊宏.
上 列一 人
選任辯護人　蔡易紘律師
上列上訴人等因偽造文書案件，不服台灣高等法院中華民國一○
○年六月二十九日第二審更審判決（九十九年度重上更(四)字第一
三七號，起訴案號：台灣台北地方法院檢察署八十九年度偵字第
二四四九、三三五七、三九五四、三九五五、五四五五、五七三
二、六二一○、七七○六、一一三三一、一六四五二、一七二五
四、一七四八○、一九六七四、二○七八四、二三六八一號，九
十年度偵字第八一六、六五四一、六五六五、六五九二、七八九
三、八五九五、一二八五九、一二九一九、一三一五五、一九七
八九、一九八一三、一九九四九號），提起上訴，本院判決如下
：
    主  文
上訴駁回。
    理  由
按刑事訴訟法第三百七十七條規定：上訴於第三審法院，非以判
決違背法令為理由，不得為之。是提起第三審上訴，應以原判決
違背法令為理由，係屬法定要件。如果上訴理由書狀並未依據卷
內訴訟資料，具體指摘原判決不適用何種法則或如何適用不當，
或所指摘原判決違法情事，顯與法律規定得為第三審上訴理由之
違法情形，不相適合時，均應認其上訴為違背法律上之程式，予
以駁回。本件原審經審理結果，認為上訴人蕭志賢、王崇龍、強
楓（原名強俊宏，於民國九十七年十一月十二日改為現名）有原
判決事實欄所記載偽造信用卡準私文書之犯行，均為明確，因而
撤銷第一審關於上訴人等部分之科刑判決，於為刑法新舊比較後
，改判依修正前刑法連續犯以一罪論上訴人等以共同連續偽造私
文書，足以生損害於他人罪刑（蕭志賢處有期徒刑一年十月，減
為有期徒刑十一月；王崇龍累犯，處有期徒刑二年六月，減為有
期徒刑一年三月；強楓累犯，處有期徒刑二年十月，減為有期徒
刑一年五月。及各為相關沒收之宣告）。已詳敘其調查、取捨證
據之結果及憑以認定犯罪事實之心證理由。並就王崇龍、強楓嗣
後否認犯行之供詞及其所辯各語認非可採，予以論述及指駁。從
形式上觀察，原判決關於上訴人等部分均尚無足以影響判決結果
之違背法令情形存在。蕭志賢上訴意旨略稱：蕭志賢於歷審均坦
承犯行，無再犯之虞，且父親腿斷傷殘，母親中風，需賴其扶持
家計，原判決卻論以連續犯罪刑，請求重為審理等語。王崇龍上
訴意旨略稱：(1)原判決對於王崇龍究係盜錄他人信用卡內碼資料
，抑為提供他人信用卡卡號而參與偽造信用卡，及構成連續犯之
獨立行為次數為何，與其他正犯間有何犯意聯絡、行為分擔等事
實，均未明確記載認定，有認定事實不依證據及理由不備等之違
法。(2)強楓於偵、審中僅供述其交付空白信用卡予蘇文縣（業經
原審更一審判刑確定），蘇文縣燒錄卡號後轉賣李聞哲（業經原
審判刑確定），不足證明強楓與其等間有犯意聯絡、行為分擔關
係。原判決竟依強楓之自白，作為不利王崇龍之論斷，另對於李
聞哲向強楓購買側錄機後，強楓如何有參與偽造信用卡之行為分
擔及構成要件或構成要件以外之行為，亦未記載說明，有認定事
實不依證據及理由不備、證據上理由矛盾等之違法。(3)王崇龍於
八十九年三月八日晚間至台北市○○○路「二十一世紀西餐廳」
，係為幫陳家樟（業經原審更審前判刑確定）解決其與蘇文縣之
債務問題，原判決附表（下稱附表）拾伍（一）、（二）之扣押
物，均非自王崇龍處查扣，足證其確無本件犯行；原判決憑空認
定其與蘇文縣、強楓、李聞哲等有偽造信用卡之犯意聯絡，有認
定事實不依證據等之違法等語。強楓上訴意旨略稱：(1)依王崇龍
、蘇文縣於偵、審中供詞，可知本件偽造信用卡序號、內碼資料
係李聞哲、王崇龍、陳家樟等人以側錄機盜錄取得，與強楓無關
，原判決理由謂「由王崇龍、強楓提供他人之信用卡卡號」，與
卷內證據不合，有理由矛盾之違法。(2)警方查扣之信用卡側錄機
並非強楓所提供，另查獲之打凸字機、錄碼機、製卡機、印表機
、筆記型電腦等器具，亦與強楓無關；參酌蘇文縣與范維哲偽造
信用卡出售之犯行，業經判刑確定，足認在蘇文縣住處查扣之偽
造信用卡器具，應屬其於另案偽造信用卡之器具，蘇文縣供稱為
強楓所有，顯為卸責之詞，不可採信，原判決未說明蘇文縣之供
詞有何補強證據，即執為強楓論罪之依據，對於李聞哲於原審所
供強楓僅交付空白信用卡，無參與後續偽造行為各語，亦未說明
不採之理由，有理由不備、適用法則不當之違法。(3)強楓於原審
業已爭執共同被告蘇文縣、李聞哲、王崇龍於偵查中之供述無證
據能力，並爭執其無於八十九年三月十四日偵訊筆錄所載「將空
白信用卡交給蘇文縣敲好卡號後再轉給李聞哲等人」之陳述，原
判決卻認強楓及其辯護人表示無意見云云，與卷內資料不符，有
證據上理由矛盾之違法。(4)原判決理由並無關於「由王崇龍、強
楓提供他人之信用卡卡號」、「販售予明知為偽造信用卡之不特
定人，所得款項五人朋分花用」之相關證據，卻於事實為該認定
，有理由矛盾之違法。(5)原判決既認定本件應依刑事妥速審判法
第七條減輕其刑及依中華民國九十六年罪犯減刑條例（下稱減刑
條例）規定減刑，又以被訴輕罪部分不成立犯罪，其主文卻僅依
減刑條例減刑，且所認犯罪情節已比前審為輕，又未改量處較輕
之刑罰，有違罪刑相當原則及有理由矛盾、理由不備之違法等語
。惟查：(一)、修正前刑法連續犯，係基於概括犯意逐次實施之先
後數行為，其每一前行為與次行為，依一般社會健全觀念，在時
間差距上，可以分開，在刑法評價上，各具獨立性，每次行為皆
可獨立成罪，而犯同一之罪名，乃以一罪論。原判決認定蕭志賢
自八十九年十二月初某日起至九十年三月二十九日止，王崇龍自
八十八年十二月間起至八十九年一月間止，均先後多次為偽造信
用卡之本件犯行，其時間緊接，所犯構成要件相同之罪名，係基
於概括犯意反覆為之，乃各依連續犯以一罪論，並加重其刑，於
法洵無違誤。至原判決雖未具體記載上訴人等犯罪之確實次數及
每次犯罪之時間，然因與犯罪同一性之辨別及法律之適用均無影
響，尚不生違背法令之問題。(二)、採證認事、取捨證據及證據證
明力之判斷，乃事實審法院之職權，苟其採證認事之論斷無違證
據法則，即不容任意指為違法。又共同正犯間，非僅就其自己實
行之行為負其責任，並在犯意聯絡之範圍內，對於他共同正犯所
實行之行為，應共同負責。原判決認定王崇龍、強楓有與業經原
審或其前審判刑定讞之共同被告李聞哲、蘇文縣、陳家樟等人，
共同基於連續偽造信用卡準私文書之概括犯意聯絡，或由蘇文縣
向強楓取得側錄機，交由李聞哲、王崇龍、陳家樟等人，連續多
次盜錄他人之信用卡內碼資料（即儲存於信用卡背面磁條內之資
料，內含信用卡卡號、有效期間、卡片密碼等資料），或直接由
王崇龍、強楓提供他人之信用卡卡號，再由強楓提供僅印有卡面
之空白信用卡及其所有之打凸字機等器具，連續輸入內碼並完成
打凸字完成加工製成偽造信用卡後，販售予明知為偽造信用卡之
不特定人，得款朋分花用等事實，經依憑王崇龍分別於偵查中、
第一審（自白有本件與其他正犯共同偽造信用卡犯行）及強楓於
偵查中、原審之供述（陳稱其交付偽卡予綽號「阿弟」之蘇文縣
，由蘇文縣燒錄卡號再轉賣給李聞哲等人），暨蘇文縣於偵、審
中之證詞（證述：強楓交其空白信用卡及側錄機等工具，由伊打
入凸字卡號，並解讀側錄機內資料後，再交李聞哲、王崇龍、陳
家樟等燒錄製成偽卡成品各情），附表十五（一）、（二）所示
之扣押物等證據，足認王崇龍、強楓上開自白與事實相符各等情
，逐予審認論證明確；其推理論斷衡諸證據法則等皆無違背，即
不容指為違法。王崇龍、強楓既經認定與其餘正犯李聞哲等人具
偽造信用卡之犯意聯絡、行為分擔關係，即便僅分擔部分行為，
仍應就全部犯罪負責，原判決論以共同正犯，自無不合。又蘇文
縣所述強楓交其空白信用卡一節，與強楓於偵查中之供述及李聞
哲等所述情節一致，堪認非虛，又其於偵查中之供述，係於刑事
訴訟法修正前所為，並經歷審合法調查，依修正後刑事訴訟法施
行法第七條之三規定，其證據能力不因修正刑事訴訟法實施而受
影響，原判決採為論罪依據，即非法所不許；而依同上理由，原
判決認李聞哲、王崇龍之偵查中供述具證據能力乃予採取，亦無
不合。至原判決認強楓與其原審選任辯護人均對各該證據之證據
能力表示無意見，而與其等對各該供述之證據能力一再表示爭執
之卷內資料固有未合，但於採證認事之論斷不生影響，自與得執
為第三審上訴理由之違法情形，不相適合。(三)、刑事妥速審判法
第七條所定「自第一審繫屬日起已逾八年未能判決確定之案件，
除依法應諭知無罪判決者外，經被告聲請，法院審酌下列事項，
認侵害被告受迅速審判之權利，情節重大，有予適當救濟之必要
者，得酌量減輕其刑」，該所謂「酌量減輕其刑」，係指就其所
犯罪名之法定本刑予以裁量減輕而言，並適用刑法總則之相關規
定。原判決說明上訴人等均符合刑事妥速審判法第七條之規定，
乃據以酌減其刑，且已敘明其審酌量刑之情形，在法定刑度內而
為量刑，無逾越法律規定範圍或濫用權限情事，其於認第一審另
論強楓、王崇龍涉犯刪除前刑法常業竊盜罪部分為不當後，所為
量刑並低於第一審判決所處之刑，於法即均無悖。經核上訴意旨
，俱係置原判決所為明白論斷於不顧，仍持已為原判決指駁之陳
詞再事爭辯，及對於事實審法院取捨證據與自由判斷證據證明力
之職權行使，徒以自己之說詞，任意指摘，難認已符合首揭法定
之第三審上訴要件。本件上訴違背法律上之程式，應予駁回。
據上論結，應依刑事訴訟法第三百九十五條前段，判決如主文。
中    華    民    國  一○○  年    九    月   三十   日
                      最高法院刑事第五庭
                          審判長法官  邵  燕  玲  
                                法官  李  伯  道  
                                法官  孫  增  同  
                                法官  李  英  勇  
                                法官  李  嘉  興  
本件正本證明與原本無異
                                      書  記  官  
中    華    民    國  一○○  年    十    月    三    日
                                                      V